臺灣高等法院臺中分院民事裁定
110年度抗字第440號
抗  告  人  王建宏  

上列抗告人因與相對人潘志輝間遷讓房屋強制執行事件，對於中
華民國110年8月11日臺灣南投地方法院110年度執事聲字第17號
裁定提起抗告，本院裁定如下：
    主  文
抗告駁回。
抗告程序費用由抗告人負擔。
    理  由
一、按當事人或利害關係人，對於執行法院強制執行之命令，或
    對於執行法官、書記官、執達員實施強制執行之方法，強制
    執行時應遵守之程序，或其他侵害利益之情事，得於強制執
    行程序終結前，為聲請或聲明異議。但強制執行不因而停止
    ，強制執行法第12條第1項定有明文。次按當事人或利害關
    係人依強制執行法第12條第1項規定聲明異議，係於執行程
    序中向將來排除違法執行處分之手段，並非於執行程序終結
    後溯及排除違法執行之效果，故須於執行程序開始後，終結
    前為之，強制執行程序一經終結，即不許執行法院撤銷或更
    正原處分或程序。故聲明異議雖在強制執行程序終結前，而
    執行法院或抗告法院為裁判時，強制執行程序已終結者，縱
    為撤銷或更正原處分或程序之裁定，自屬無從執行，執行法
    院或抗告法院應駁回聲明異議（司法院院字第2776號解釋㈤
    、最高法院80年台抗字第356號裁定意旨參照）。次按關於
    不動產房屋內或土地上之動產，除應與不動產同時強制執行
    外，應取去點交債務人或其代理人、家屬或受僱人。無前項
    之人接受點交時，應將動產暫付保管，向債務人為限期領取
    之通知，債務人逾限不領取時，得拍賣之而提存其價金，或
    為其他適當之處置，此規定於交付不動產之執行程序準用之
    ，強制執行法第125條、第100條第1、2項亦分別定有明文。
     
二、本件異議及抗告意旨略以：相對人持原法院108年度訴字第1
    73號判決及確定證明書（下稱系爭執行名義）聲請對債務人
    李○○執行騰空遷讓南投縣○○鄉○○街000號房屋（下稱系爭房
    屋）。惟系爭執行名義之執行債務人僅為李○○1人，伊非系
    爭執行名義判決之當事人或效力所及之人，且伊之物品早於
    李○○向伊承租系爭房屋前即已放置於屋內，另系爭房屋拍賣
    公告已記載不點交，原法院竟准予在本件執行案件追加伊為
    執行債務人，命伊點交，實有違法。伊乃聲明異議，原法院
    司法事務官以109年度司執字第17963號裁定駁回（下稱原處
    分），復經原裁定定駁回異議，均有未當。爰提起本件抗告
    ，聲明廢棄原裁定及原處分，並駁回相對人聲請對伊執行點
    交之聲請等語。
三、經查：
　㈠本件執行標的即系爭房屋原為抗告人之母王○○所有，因王○○
    於民國105年8月28日死亡，系爭房屋由全體繼承人包含抗告
    人在內等共7人繼承而公同共有，經原法院106年度司執字第
    22602號之債權人行政院農業委員會林業試驗所於106年10月
    12日聲請強制執行後將系爭房屋予以拍賣，107年9月12日進
    行第一次拍賣，拍賣公告關於使用情形係根據106年12月28
    日查封筆錄記載原占有人李○○在場稱係基於租賃關係居住使
    用，並有書面契約，因而認定系爭房屋於查封時由第三人承
    租，拍定後不點交。相對人拍定後於107年12月19日辦畢所
    有權移轉登記，遂以未經公證之不定期限租賃契約，對於相
    對人不繼續存在為由訴請李○○遷讓房屋，嗣經原法院108年
    度訴字第173號及本院108年度上易字第624號判決（下稱系
    爭確定判決）李○○應自系爭房屋遷出，並騰空返還予相對人
    確定在案。
　㈡相對人執系爭確定判決為執行名義，聲請對債務人李○○強制
    執行騰空遷讓系爭房屋，經原法院以109年度司執字第17963
    號遷讓房屋強制執行事件受理（下稱系爭執行事件），原法
    院民事執行處（下稱執行法院）於109年8月10日核發自動履
    行命令後，李○○仍未履行，執行法院於110年1月18日至現場
    履勘時，李○○雖未在現場，惟抗告人出面陳稱騎樓涼棚及一
    樓客廳放置許多貴重物品、現金、古董、田黃、外幣等是其
    與其他股東所有，房屋内之物品從很久以前到現在都是其放
    置，李○○之物品皆已搬走，其不同意物品被強制執行等語，
    嗣相對人於110年4月21日具狀陳報追加抗告人為本件執行債
    務人後，執行法院於110年4月22日向抗告人核發自動履行命
    令，抗告人則於110年5月20日、同年7月14日具狀聲明異議
    。而執行法院於110年7月20日駁回抗告人之聲明異議，並於
    同年月30日執行將系爭房屋點交予相對人等情，業據本院依
    職權調閱原法院109年度司執字第17963號卷查核屬實，有追
    加狀、執行筆錄、點交切結、接管不動產切結、遺留物陳報
    切結、遺留物清冊可憑（見本院卷57-71頁），足見系爭執
    行事件對於系爭房屋之執行程序已經終結。抗告人雖在執行
    程序終結前聲明異議，惟原法院於強制執行程序終結後縱為
    撤銷或更正原處分或程序之裁定，亦屬無從執行，揆諸首揭
    說明，仍應駁回抗告人之異議。至於原法院於遷讓房屋執行
    程序終結後，依強制執行法規定命抗告人取回非執行名義所
    及經原法院暫付保管之房屋內遺留物（動產），核與系爭房
    屋遷讓返還執行程序終結與否之認定無涉。從而，原裁定駁
    回抗告人之異議，理由雖有不同，結論並無二致，應予維持
    。抗告意旨指摘原裁定不當，求予廢棄，為無理由，應予駁
    回。
四、據上論結，本件抗告為無理由，爰裁定如主文。
中　　華　　民　　國　　110 　年　　11　　月　　16　　日
                          民事第八庭   
                              審判長法　官  杭起鶴
                                    法　官  吳國聖
                                    法　官  黃裕仁
正本係照原本作成。               
再為抗告應以適用法規顯有錯誤為理由。           
如提起再抗告者應於裁定送達後10日內向本院提出抗告理由狀（須按照他造人數附具繕本）並繳納抗告裁判費新台幣1,000元，同時委任律師或具有律師資格之關係人為代理人。因疫情而遲誤不變期間，得向法院聲請回復原狀。　　　　　　　　　　　　　　　　　　　                  書記官  王麗珍
中　　華　　民　　國　　110 　年　　11　　月　　16　　日